
\vspace{1.8em}
\begin{minipage}{\textwidth}
\stepcounter{mallinumber}
\textbf{Tüüpsõnamall \arabic{mallinumber}\,\vadja{vimpõ}}\\

\begin{sideways}
\begin{tabular}{l l}
muutvormimall & tunnused \\
\hline
\underline{vim}\,+\,põ & \textsc{ sg nom } \\
\underline{vim}\,+\,ma & \textsc{ sg gen } \\
\underline{vim}\,+\,pa & \textsc{ sg par } \\
\underline{vim}\,+\,pasõ & \textsc{ sg ill } \\
\underline{vim}\,+\,mõz & \textsc{ sg ine } \\
\underline{vim}\,+\,mõss & \textsc{ sg ela } \\
\underline{vim}\,+\,mõllõ & \textsc{ sg all } \\
\underline{vim}\,+\,mõll & \textsc{ sg ade } \\
\underline{vim}\,+\,mõlt & \textsc{ sg abl } \\
\underline{vim}\,+\,mõssi & \textsc{ sg tra } \\
\underline{vim}\,+\,mõssaa & \textsc{ sg ter } \\
\underline{vim}\,+\,mõka & \textsc{ sg com } \\
\underline{vim}\,+\,mõd & \textsc{ pl nom } \\
\underline{vim}\,+\,pijõ & \textsc{ pl gen } \\
\underline{vim}\,+\,piit & \textsc{ pl par } \\
\underline{vim}\,+\,piisõ & \textsc{ pl ill } \\
\underline{vim}\,+\,piiz & \textsc{ pl ine } \\
\underline{vim}\,+\,piiss & \textsc{ pl ela } \\
\underline{vim}\,+\,piillõ & \textsc{ pl all } \\
\underline{vim}\,+\,piill & \textsc{ pl ade } \\
\underline{vim}\,+\,piilt & \textsc{ pl abl } \\
\underline{vim}\,+\,piissi & \textsc{ pl tra } \\
\underline{vim}\,+\,piissaa & \textsc{ pl ter } \\
\underline{vim}\,+\,pijka & \textsc{ pl com } \\
\end{tabular}
\end{sideways}
\captionof{table}{Tüüpsõna \arabic{mallinumber}\,\textit{vimpõ} ekstraheeritud muutvormimallid.}
\label{tab:tüüpsõnamall-vimpõ}

\end{minipage}

 
\vspace{1em}
\noindent Tüüpsõna hõlmab vormisõnastiku 2 lekseemi: \vadja{\underline{vim}põ} ja \vadja{\underline{kum}põ}.
